【裁判字號】    95,裁,2360
【裁判日期】    951019
【裁判案由】    食品衛生管理法
【裁判全文】
最  高  行  政  法  院  裁  定
                                     95年度裁字第02360號
抗  告  人  甲○○
上列抗告人因與相對人行政院衛生署藥物食品檢驗局間食品衛生
管理法事件，對於中華民國95年1月16日臺北高等行政法院94年
度再字第61號裁定提起抗告，本院裁定如下︰
    主  文
抗告駁回。
抗告訴訟費用由抗告人負擔。
    理  由
一、按抗告法院認抗告為不合法或無理由者，應為駁回抗告之裁
    定。
二、本件抗告意旨略謂：本案所採用之「穀粉」係於民國88年6
    月中旬衛生署發佈新聞結腸癌等罹患與死亡率情況與國科主
    委提倡改善國民營養，抗告人分別函陳拙見，承復希冀與其
    合作，乃不避難險，返回大陸蒐尋實物，攜返臺灣檢送檢體
    函請衛生署長交其所屬葯檢局作成分分析等，復受該局通知
    繳納檢驗規費，如數繳納，竟遭擱置7年損及國人權益等語
    。
三、本件原審以：抗告人於93年8月20日提起抗告，經最高行政
    法院於94年9月8日將抗告人之抗告駁回，有該院94年度裁字
    第1752號裁定附該案卷可稽，而抗告人卻於抗告中之94年7
    月27日對本院（下稱原審法院）92年度訴字第4159號裁定聲
    請再審，當時原審法院92年度訴字第4159號裁定尚在最高行
    政法院審理中而未告確定，抗告人顯係對於尚未確定之裁定
    聲請再審，揆之行政訴訟法第283條之規定，自屬於法不合
    ，應予駁回。又抗告人雖主張原審法院上開裁定有行政訴訟
    法第273條第1款適用法規顯有錯誤、第2款判決理由與主文
    顯有矛盾、第8款訴訟代理人關於該訴訟有刑事上應罰之行
    為等再審事由，但對於原審法院上開裁定如何有上開再審事
    由，則未提出具體之理由以說明之，亦未提出具體之事証以
    証明之，其泛稱原審法院原裁定有再審事由，亦屬於法不合
    ，應予駁回。抗告人另依憲法第24條請求相對人國家賠償新
    台幣3,600萬元及請求追究相對人瀆職之刑責，本件抗告人
    之國家賠償請求係以本件再審有理由為前提，而本件再審之
    聲請既不合法，則國家賠償之請求已失所附麗，又關於追究
    刑責之請求，則非屬原審法院之權限，抗告人之上開請求，
    均屬於法不合，駁回抗告人在原審之訴，揆諸前開說明，原
    裁定認事用法均妥適，並無違誤，抗告意旨指摘原裁定違誤
    之詞，尚難認有理由，應予駁回。
四、依行政訴訟法第104條、民事訴訟法第95條、第78條，裁定
    如主文。
中    華    民    國    95    年    10    月    19    日
                  第一庭審判長法  官  葉  振  權
                              法  官  陳  秀  美
                              法  官  劉  鑫  楨
                              法  官  梁  松  雄
                              法  官  劉  介  中
以  上  正  本  證  明  與  原  本  無  異
中    華    民    國    95    年    10    月    19    日
                              書記官  郭  育  玎


司法院資訊處製作；財團法人民間司法改革基金會備份。
